【裁判字號】    99,易,422
【裁判日期】    991019
【裁判案由】    竊盜
【裁判全文】
臺灣雲林地方法院刑事判決               99年度易字第422號
公  訴  人  臺灣雲林地方法院檢察署檢察官
被      告  乙○○
上列被告因竊盜案件，經檢察官提起公訴 （99年度偵字第2453號
），本院判決如下：
    主  文
乙○○竊盜，處拘役貳拾日，如易科罰金，以新臺幣壹仟元折算
壹日。
    事  實
一、乙○○基於意圖為自己不法所有之犯意，於民國99年5 月10
    日18時許，在雲林縣北港鎮○○路「寶雅百貨」前，竊取甲
    ○○所有之美利達自行車1 部（烙碼號碼：LT015204），得
    手後供己代步使用。嗣於99年5 月14日21時20分許，甲○○
    在雲林縣北港鎮○○路106 號「統一超商」前，發現乙○○
    正準備騎乘上開自行車，而報警處理，始悉上情。
二、案經雲林縣警察局北港分局報告臺灣雲林地方法院檢察署檢
    察官偵查起訴。
    理  由
一、關於證據能力部分：
  (一)按被告以外之人於審判外之言詞或書面陳述，除法律有規定
    者外，不得作為證據；惟被告以外之人於審判外之陳述，雖
    不符刑事訴訟法第159 條之1 至第159 條之4 規定得為證據
    之情形，而經當事人於審判程序同意作為證據，法院審酌該
    言詞陳述或書面陳述作成時之情況，認為適當者，亦得為證
    據，刑事訴訟法第159 條第1 項、第159 條之5 第1 項分別
    定有明文。
  (二)經查，被害人甲○○於警詢時之指述、雲林縣警察局全球資
    訊網自行車資料查詢畫面、被害人甲○○立具之贓物認領保
    管單、雲林縣警察局北港分局刑事案件報告書、臺灣雲林地
    方法院檢察署99年6 月18日之公務電話紀錄單各1 份、電話
    00-0000000號之中華電信資料查詢1 份、「陳耀明」之個人
    戶籍資料（完整姓名）查詢結果4 份，雖均屬被告乙○○以
    外之人於審判外之言詞或書面陳述，然經被告與檢察官同意
    作為證據使用，復經本院審酌該言詞或書面陳述作成時之情
    況，亦無不當或有何顯不可信之情形，依上開規定，應認具
    有證據能力，得作為本件證據使用。
二、訊據被告固坦承於99年5 月14日21時20分許，在雲林縣北港
    鎮○○路106 號「統一超商」前，準備騎乘上開自行車時，
    為被害人甲○○所發覺而報警處理，惟矢口否認有何竊盜之
    犯行，並辯稱：上開自行車是在99年5 月13日上午於北港公
    園大門處向「陳耀民」所借得，言明借用2 天後歸還云云。
    經查：
  (一)上開被害人甲○○所有之美利達自行車1 部（烙碼號碼：
    LT015204），於99年5 月10日18時許，在雲林縣北港鎮○○
    路「寶雅百貨」前遭竊取；及於99年5 月14日21時20分許，
    在雲林縣北港鎮○○路106 號「統一超商」前，被告準備騎
    乘上開自行車時，為甲○○所發覺而報警處理等事實，據被
    害人甲○○於99年5 月14日警詢時指述明確（偵查卷第8 頁
    至第9 頁），復有雲林縣警察局全球資訊網自行車資料查詢
    畫面1 紙（偵查卷第11頁）、被害人甲○○立具之贓物認領
    保管單1 紙（偵查卷第12頁）、現場照片4 張（偵查卷第16
    頁至第17頁）在卷可佐，復為被告所不否認，應可認定。
  (二)被告於99年5 月15日警詢及偵查中均承認有於上開時、地準
    備騎乘該自行車等情，但辯以：其於99年5 月13日早上11時
    ，在北港鎮公園大門處，向朋友「陳耀民」借得上開自行車
    ，約定借用2 天就歸還，是先在5 月12日時，用公共電話打
    給陳耀民，但是陳耀民的電話號碼忘記了，其可以前往陳耀
    民在水林鄉○○路617 號住處尋找陳耀民云云（偵查卷第4
    頁至第6 頁、第25頁至第27頁）。並於同日檢察官訊問時陳
    稱：「（問：你可以在一個禮拜內帶同你所稱的『陳耀民』
    到庭？）可以。」等語（偵查卷第27頁），然經檢察官命令
    被告向司法警察報到，前往水林尋找「陳耀民」之情形，被
    告卻未前往報到，此有臺灣雲林地方法院檢察署99年6 月18
    日之公務電話紀錄單1 紙（偵查卷第39頁）在卷可佐。
  (三)再者，被告於99年6 月17日經檢察官再度訊問時，改口稱：
    99年5 月10日去找陳耀民，陳耀民說不要來，於6 月10幾日
    第二次去找陳耀民，也說不要來。其認識陳耀民一年多，不
    知道陳耀民作什麼工作的，陳耀民的電話號碼是0000000 ，
    因為陳耀民有講過電話號碼云云（偵查卷第35頁至第36頁）
    。然經查詢被告所稱「陳耀民」之住址、年籍與電話，查無
    「雲林縣水林鄉○○路617 號」之住址，亦無如被告所述年
    約47歲，居住於雲林縣水林鄉之「陳耀民」；其次，被告所
    稱「陳耀民」使用之電話05-0000000號，也非使用中等情，
    有雲林縣警察局北港分局刑事案件報告書1 份（偵查卷第1
    頁至第2 頁）、電話05-0000000號之中華電信資料查詢1紙
    （偵查卷第44頁）、「陳耀明」之個人戶籍資料（完整姓名
    ）查詢結果4 張（本院卷第15頁至第18頁），可知被告對於
    所供稱「陳耀民」相關之年籍資料、電話、住址等，均非實
    在；又其2 人無法連絡對方，如何商借及歸還上開自行車，
    顯見被告所稱之「陳耀民」及其住址、電話等資訊，應係臨
    訟而憑空杜撰，意在卸責，是被告所指其騎用之贓車係向「
    陳耀民」所借，即與事實不符，無足採信。
  (四)末查，被告於警方查獲後查證其身分時，自稱陳東林、身分
    證字號：Ｚ000000000、戶籍地：雲林縣北港鎮○○路112 號
    ，但事後經查證，並無上開身分證字號，亦有雲林縣警察局
    北港分局刑事案件報告書1 份（偵查卷第1 頁至第2 頁）在
    卷足憑，其所稱之上開戶籍地，亦非實際之戶籍地，顯見被
    告畏罪心虛，如確實向「陳耀民」借用上開自行車，自然無
    須隱瞞身分。又本件被害人甲○○所有之自行車1 部確實遭
    竊，而被竊物品又在被告使用中遭查獲，又上開自行車為美
    利達牌、26吋鋁登山車，並有烙碼號碼：LT015204號，客觀
    上有相當之價值，並非他人棄置不用之物，被告對於取得物
    品之來源之辯解，又有違背常情及前後不一等信憑瑕疵可指
    ，且未提出得以形成有效抗辯之證據以供調查，均足徵上開
    自行車應為被告行竊所得無疑。
  (五)綜上，被告所辯並不足採，本案事證明確，被告竊盜犯行堪
    以認定，應依法論科。
三、核被告所為，係犯刑法第320 條第1 項之竊盜罪。爰審酌被
    告前有竊盜前科，雖未構成累犯，然素行不良，其四肢健全
    具謀生能力，竟圖小利，而竊取他人自行車，供己代步使用
    ，並無可取，又其犯後否認犯罪，態度不佳，惟考量上開自
    行車已經尋獲而由被害人領回，損害未再擴大，及其犯罪之
    動機、手段、所生損害等一切情狀，量處主文所示之刑，並
    諭知易科罰金之折算標準如主文所示。
四、據上論斷，應依刑事訴訟法第299 條第1 項前段，刑法第
    320 條第1 項、第41條第1 項前段，刑法施行法第1 條之1
    ，判決如主文。
本案經檢察官莊珂惠到庭執行職務
中    華    民    國    99    年    10    月    19    日
            刑事第三庭    審判長法  官  林輝煌
                                法  官  陳雅琪
                                法  官  蕭雅毓
以上正本證明與原本無異。
如不服本判決應於收受判決後10日內向本院提出上訴書狀，並應
敘述具體理由；其未敘述上訴理由者，應於上訴期間屆滿後20日
內向本院補提理由書（均須按他造當事人之人數附繕本）。「切
勿逕送上級法院」。
                                書記官  鍾宜津
中    華    民    國    99    年    10    月    19    日
附錄論罪科刑條文全文：
中華民國刑法第320條（普通竊盜罪、竊佔罪）
意圖為自己或第三人不法之所有，而竊取他人之動產者，為竊盜
罪，處5  年以下有期徒刑、拘役或 5 百元以下罰金。
意圖為自己或第三人不法之利益，而竊佔他人之不動產者，依前
項之規定處斷。
前二項之未遂犯罰之。

司法院資訊處製作；財團法人民間司法改革基金會備份。
